【裁判字號】    97,上訴,441
【裁判日期】    970430
【裁判案由】    強盜等
【裁判全文】
臺灣高等法院臺中分院刑事判決         97年度上訴字第441號
上  訴  人
即  被  告  庚○○
                    （現於臺灣臺中看守所羈押中）
指定辯護人  本院公設辯護人  甲○○
上列上訴人因強盜等案件，不服臺灣彰化地方法院96年度訴字第
2379號，中華民國97年1 月18日第一審判決（起訴案號：臺灣彰
化地方法院檢察署96年度偵字第8252、8488、8577、8815號），
提起上訴，本院判決如下：
    主  文
原判決關於如附表所示竊盜部分暨定應執行刑部分均撤銷。
庚○○犯如附表所示之竊盜共拾罪，各應處如附表所示之刑。
其他上訴駁回。
撤銷改判與上訴駁回部分所處之有期徒刑，應執行有期徒刑柒年
捌月。
    事  實
一、庚○○前於民國（下同）九十一年間，因施用毒品案件，經
    臺灣彰化地方法院以九十一年度訴字第二八三號判決判處有
    期徒刑十一月確定，入監執行後，於九十二年九月十日縮短
    刑期假釋出監，惟其又因施用第一級毒品案件，經臺灣彰化
    地方法院以九十三年度訴字第二一九號判決判處有期徒刑八
    月確定，前揭假釋並遭撤銷，所餘殘刑七月十五日，經接續
    執行後，業於九十四年六月十三日縮短刑期執行完畢。另因
    施用第一級毒品案件，經臺灣彰化地方法院以九十四年度訴
    字第一七一一號判決判處有期徒刑十月確定，且因竊盜案件
    ，經臺灣彰化地方法院以九十四年度易字第一一一四號判決
    判處有期徒刑八月確定，上開二案並經定應執行有期徒刑一
    年五月，嗣經依中華民國九十六年罪犯減刑條例予以減刑後
    ，甫於九十六年七月十六日執行完畢出監。
二、詎其仍不知警惕，猶意圖為自己不法之所有，分別為下列竊
    盜之犯行：
（一）自九十六年八月五日起至九十六年八月二十四日止，分別
      於如附表所示之時間，或至徒步至鄰居住處，或騎乘其所
      有車牌號碼ＨＬＦ—１３２號機車前往如附表所示之地點
      ，以如附表所示之方式，竊取如附表所示之丑○、寅○○
      、壬○○、子○○、丁○○、辰○等人所有或所保管之財
      物，得手後分次帶往彰化縣伸港鄉○○村○○路三一０號
      「成都銀樓」（負責人黃俊卿）變賣，所得款項均已花用
      完畢。嗣因警員於九十六年八月二十六日至成都銀樓執行
      查贓勤務，經負責人黃俊卿主動出示金飾買入登記簿發現
      顧客庚○○金飾來源可疑而請警員協助調查，而庚○○在
      未被有偵查犯罪職權之機關或公務員發覺前，即向警員自
      首而接受裁判（庚○○所涉侵入住宅部分，均未據告訴）
      。
（二）於九十六年八月二十四日下午三時許，騎乘其上開車牌號
      碼ＨＬＦ—１３２號機車，前往位於彰化縣伸港鄉○○村
      ○○路五二之一號己○○○住處，佯裝與己○○○閒聊，
      並趁己○○○未注意時，徒手竊取己○○○所有置放在該
      住處外騎樓之電瓶一個【價值約新臺幣（下同）二百元】
      ，得手後加以變賣，所得款項均供己花用殆盡。嗣於九十
      六年九月二日二十三時許，在庚○○位於彰化縣伸港鄉○○村○○路三十三巷五弄一號住處前，為警查獲其持有毒
      品海洛因及注射針筒（所涉毒品案件，由原審法院另案審
      理），而庚○○在未被有偵查犯罪職權之機關或公務員發
      覺前，即向警員自首其尚有竊盜己○○○之電瓶一個，並
      接受裁判。
（三）於九十六年九月一日晚間九時許，前往彰化縣伸港鄉○○
      村○○路五六之二號由卯○○所經營之工廠辦公室（非住
      宅或有人居住之建築物），見四周無人且大門未上鎖，即
      侵入該辦公室並徒手竊取純金烏龜二支（價值約一萬六千
      元），得手後加以變賣，所得款項均供己花用殆盡。嗣經
      卯○○報警處理，為警調閱卯○○上開工廠辦公室之監視
      錄影，發現轄區人口庚○○涉有重嫌，經通知庚○○到案
      ，並比對庚○○所使用之車牌號碼ＨＬＦ—１３２號機車
      與監視畫面相吻合，而查悉上情。
三、庚○○另共同基於意圖為自己不法所有之犯意聯絡，夥同真
    實姓名年籍不詳綽號「老進」之成年男子，於九十六年八月
    三十日下午二時許，騎乘其上開車牌號碼ＨＬＦ—１３２號
    機車，再度前往己○○○（民國十二年出生）上開住處，確
    認己○○○在客廳內後，「老進」留在屋外守候把風，由庚○○進入屋內，以左手強壓年已老邁之己○○○頭部，再用
    右手強行拔取戴於己○○○中指之金戒指一個（價值約八千
    元），致己○○○受有中指擦傷之傷害（傷害部分未據告訴
    ），以此強暴之方式，至己○○○身心受到壓制無法抗拒，
    而強行取走己○○○之金戒指一個，得手後旋至彰化縣彰化
    市○○街九十八號「晟豐銀樓」（負責人汪威勝）加以變賣
    得款六千元，所得款項均已朋分花用完畢。嗣於上述九十六
    年九月二日二十三時許，在庚○○前開住處，為警查獲其涉
    嫌毒品案件，而庚○○在未被有偵查犯罪職權之機關或公務
    員發覺前，即向警員自首其尚有強盜己○○○之金戒指一個
    ，並接受裁判。
四、又意圖為自己不法之所有，分別為下列搶奪之犯行：
（一）先於九十六年九月十三日下午二時四十五分許，騎乘其上
      開車牌號碼ＨＬＦ—１３２號機車，至位於彰化縣伸港鄉
      ○○村○○路一０六號柯辛佩住處，見柯辛佩獨自一人坐
      在屋簷下，乃趁柯辛佩不及防備之際，徒手搶奪柯辛佩右
      手中指上之金戒指一個（價值約五千元），適柯辛佩之看
      護ＳＵＴＩＹＡＨ見狀立即追出，庚○○情急下掉落拖鞋
      一雙，並速騎乘上開機車逃逸，且旋即前往不知情之柯其
      呈住處（柯其呈所涉搶奪部分，由檢察官另為不起訴處分
      確定），庚○○向柯其呈表示該金戒指為其家人所有，並
      要同柯其呈一同前往彰化縣和美鎮「金玉美銀樓」（負責
      人許咨民），由柯其呈出面以其身分證件加以變賣，所得
      款項五千二百元則遭花用殆盡。嗣經柯辛佩之媳婦辛○○
      報警處理，經警採證庚○○所遺留在現場之拖鞋後，懷疑
      轄區人口庚○○涉有重嫌，經警提供照片予看護ＳＡＲＩ
      ＷＡＴＩ加以指認後，發現係庚○○犯案，而查悉上情。
（二）復於九十六年九月十五日上午九時許，騎乘其上開車牌號
      碼ＨＬＦ—１３２號機車，行經彰化縣伸港鄉○○村○○
      路三三一號時，見年邁之癸○○○駕駛三輪拼裝車緩慢行
      駛，便佯稱遭癸○○○擦撞，要索修車費用，並趁癸○○○未及防備之際，徒手伸入癸○○○長褲口袋，搶奪癸○○○所有之皮包一個（內有國民身分證、健保卡各一張、
      現金二萬二千元），得手後將現金二萬二千元花用殆盡，
      皮包則丟棄在彰化縣伸港鄉○○村○○街旁雞舍。嗣經癸○○○報警處理，為警循線查悉轄區人口庚○○涉有重嫌
      ，經警傳喚庚○○到案說明，庚○○坦承犯案並帶同警員
      至上開雞舍起獲許水清所有之皮包一個（含國民身分證、
      健保卡各一張，已發還）。
五、案經彰化縣警察局和美分局報請臺灣彰化地方法院檢察署檢
    察官偵查起訴。
    理  由
壹、證據能力部分
    按被告以外之人（包括證人、鑑定人、告訴人、被害人及共
    同被告等）於審判外之陳述雖不符刑事訴訟法第一百五十九
    條之一至之四等四條之規定，而經當事人於審判程序同意作
    為證據，法院審酌該言詞陳述或書面陳述作成時之情況，認
    為適當者，亦得為證據；當事人、代理人或辯護人於法院調
    查證據時，知有刑事訴訟法第一百五十九條第一項不得為證
    據之情形，而未於言詞辯論終結前聲明異議者，視為有前項
    之同意，同法第一百五十九條之五定有明文。本件證人己○○○、高宜鳳、ＳＵＴＩＹＡＨ、許咨民、癸○○○、柯其
    呈等人分別於警詢、偵查中所為陳述，證人丑○、寅○○、
    壬○○、黃丈夫、丁○○、辰○、黃俊卿、ＳＡＲＩＷＡＴ
    Ｉ、卯○○、汪威勝等人分別於警詢中所為陳述，以及本案
    以下所引用之非供述證據，固屬被告以外之人於審判外之陳
    述，惟上開證據業經本院準備程序時予以提示並告以要旨，
    且各經檢察官及被告表示意見。當事人已知上述證據乃傳聞
    證據，且迄言詞辯論終結前，均未主張有刑事訴訟法第一百
    五十九條第一項不得為證據之情形，是應認已同意作為證據
    ，且經本院審酌後，無取得證據違法、欠缺供述之任意性或
    證據證明力顯然偏低等不適當之情形，認均有證據能力，合
    先敘明。
貳、實體部分
一、上開犯罪事實，除就附表編號六、七所示竊盜犯行之行竊地
    點及對象外，其餘犯罪事實均已據被告庚○○分別於警詢、
    偵查中、原審及本院審理時坦承不諱，且分別有下列證據為
    憑：
（一）就犯罪事實欄二部分：
    1.犯罪事實欄二之（一）部分：業經證人即被害人丑○、寅
      ○○、壬○○、子○○、丁○○、辰○等人分別於警詢中
      指證綦詳，並據證人即成都銀樓負責人黃俊卿於警詢中證
      述屬實，且有贓物認領保管單（辰○具領）一張、成都銀
      樓金飾買入登記簿影本四張及竊盜現場照片七張附卷可稽
      （見臺灣彰化地方法院檢察署九十六年度偵字第八四八八
      號偵查卷第八至十七、二二至三一頁）。其中附表編號六
      、七所示之竊盜犯行，被告雖於原審稱係同在如附表編號
      四、九所示之地點所竊取云云，惟查證人即附表編號四、
      九之被害人寅○○、丁○○於警詢中依序供稱所遭竊之金
      飾僅為金牌一塊、金牌二塊，並無失竊如附表編號六、七
      所示之金飾等語，則此部分被告所供與事實不符，是就附
      表編號六、七所示之竊盜犯行僅得認定係被告在不詳地點
      所為，被告於本院就此併為認罪，自堪認定。
    2.犯罪事實欄二之（二）、（三）部分：業經證人即被害人
      己○○○、卯○○分別於警詢、偵查中證述明確，並據證
      人即己○○○之看護ＳＡＲＩＷＡＴＩ於警詢中證述屬實
      ，且有監視器翻拍照片二張及現場查證照片一張在卷可佐
      （見臺灣彰化地方法院檢察署九十六年度偵字第八二五二
      號偵查卷，第八至十、五三頁；臺灣彰化地方法院檢察署
      九十六年度偵字第八八一五號，第五至七頁）。
（二）就犯罪事實欄三部分：業經證人即被害人己○○○及其看
      護ＳＡＲＩＷＡＴＩ分別於警詢、偵查中證述綦詳，且據
      證人即晟豐銀樓負責人汪崴勝於警詢中證述屬實，並有現
      場照片三張、監視器翻拍照片四張及晟豐銀樓金飾買入登
      記簿影本一張附卷可參。按強盜罪之態樣包含強暴與脅迫
      ，所謂強暴，係直接或間接對於人之身體施以暴力，以壓
      制被害人之抗拒之狀態而言；脅迫則係指行為人以威嚇之
      方法使被害人心理上產生恐懼，以達到至使不能抗拒之程
      度（最高法院九十四年度臺上字第七０四一號判決可參）
      。次按強盜罪之強暴、脅迫，以所施用威嚇之程度，客觀
      上足以壓抑被害人之意思，至使不能抗拒為已足，至施用
      之威嚇手段，客觀上是否足以壓抑被害人之意思自由，應
      依一般人在同一情況下，其意思自由是否因此受壓制為斷
      ，不以被害人之主觀意思為準（此觀最高法院八十七年度
      臺上字第三七０五號判決即明）。查本案被告庚○○，係
      值壯年，體格健壯，而被害人己○○○係民國十二年出生
      ，本件案發時已屆八十三歲高齡，且患有嚴重重聽，並為
      不良於行、老邁無力之人，此有臺灣彰化地方法院檢察署
      檢察官之勘驗筆錄及被害人己○○○警詢筆錄之年籍資料
      等件在卷可佐（見臺灣彰化地方法院檢察署九十六年度偵
      字第八二五二號偵查卷第八至十二、二十、二四至二七、
      五三至五五頁），被告與被害人二人體型相差懸殊、力氣
      及體力差別甚巨，而被告以左手強壓被害人頭部，再用右
      手強行拔取戴在被害人中指之金戒指一個，該行為外觀，
      自足以壓制年邁之被害人為任何抗拒，且在此情境下被害
      人之意思自由顯然已經喪失，是被告庚○○顯係以強暴之
      方式使被害人達到不能抗拒之程度，以遂行強取錢財之目
      的至明，被告庚○○強盜財物之犯行，應堪認定。
（三）就犯罪事實欄四部分：業經證人即被害人癸○○○及柯辛
      佩之媳婦辛○○、外籍看護ＳＵＴＩＹＡＨ分別於警詢、
      偵查中指證明確，且經證人柯其呈及金玉美銀樓負責人許
      咨民分別於警詢、偵查中證述屬實，並有查證照片（含被
      告遺留現場之拖鞋照片）十一張、ＳＵＴＩＹＡＨ指認被
      告之照片一張、贓物認領保管單（癸○○○之子曾聰榮具
      領）一張、金玉美銀樓金飾買入登記簿影本一張及路口監
      視器錄影翻拍照片三張在卷可稽（見臺灣彰化地方法院檢
      察署九十六年度偵字第八五七七號偵查卷第十一至十八、
      二八、三十至三九、六七至六八、七七至八十、九三至九
      四、一一五至一一六頁）。
（四）綜上所述，被告之自白核與事實相符，足以採信。本案事
      證明確，被告上開竊盜、強盜及搶奪之犯行均堪以認定，
      均應依法論罪科刑。
二、核被告庚○○所為，就上開事實欄二部分所為，均係犯刑法
    第三百二十條第一項之竊盜罪；就事實欄三部分所為，係犯
    刑法第三百二十八條第一項之強盜罪；就事實欄四部分所為
    ，則均係犯刑法第三百二十五條第一項之搶奪罪。被告與綽
    號「阿進」之成年男子，就犯罪事實欄三部分之犯行，有犯
    意聯絡及行為分擔，為共同正犯。又被告先後所犯上開十二
    件竊盜犯行、一次強盜犯行及二次搶奪犯行間，犯意各別、
    行為互殊，應予分論併罰。又庚○○前於九十一年間，因施
    用毒品案件，經原審法院以九十一年度訴字第二八三號判決
    判處有期徒刑十一月確定，入監執行後，於九十二年九月十
    日縮短刑期假釋出監，惟其又因施用第一級毒品案件，經原
    審法院以九十三年度訴字第二一九號判決判處有期徒刑八月
    確定，前揭假釋並遭撤銷，所餘殘刑七月十五日，經接續執
    行後，業於九十四年六月十三日縮短刑期執行完畢；另因施
    用第一級毒品案件，經原審法院以九十四年度訴字第一七一
    一號判決判處有期徒刑十月確定，且因竊盜案件，經原審法
    院以九十四年度易字第一一一四號判決判處有期徒刑八月確
    定，上開二案並經定應執行有期徒刑一年五月，嗣經依中華
    民國九十六年罪犯減刑條例予以減刑後，甫於九十六年七月
    十六日執行完畢出監等情，有臺灣高等法院被告前案紀錄表
    、臺灣彰化地方法院檢察署刑案資料查註紀錄表各一份在卷
    可憑，其於有期徒刑執行完畢後，五年內故意再犯本件有期
    徒刑以上之罪，均為累犯，應分別依刑法第四十七條第一項
    之規定加重其刑。又按刑法第六十二條所謂未發覺之罪，係
    以凡不知犯罪之事實或雖知有犯罪事實而不知犯罪之人為何
    人皆屬之（最高法院七十年度台上字第一三二九號判決意旨
    參照）。又刑法第六十二條所謂發覺，並非以有偵查犯罪權
    之機關或人員確知其人犯罪無誤為必要，有確切之根據得為
    合理之可疑，而對犯罪行為人發生嫌疑時，即得謂為已發覺
    （最高法院七十二年台上字第六四一號判例意旨參照），換
    言之，若有偵查犯罪權之機關或人員並無確切之根據合理懷
    疑行為人有犯罪行為，仍不得謂已發覺。又刑法第六十二條
    所謂自首，祇以犯人在犯罪未發覺之前，向該管公務員申告
    犯罪事實，而受裁判為已足，並不以使用自首字樣為必要。
    又刑事訴訟採職權主義，不能期待被告自己證明其自己犯罪
    ，因之，自首者於自首後，縱又為與自首時不相一致之陳述
    甚至否認犯罪，仍不能動搖其自首效力（最高法院七十年度
    台上字第六八一九號判決意旨參照）。查被告因涉毒品案件
    遭警查獲後，於有偵查權限之機關及公務員發覺其另犯竊盜
    及強盜己○○○上開財物之犯罪前，即向警員自承有附表所
    示竊盜及竊取與強盜己○○○財物之犯行【即事實欄二之（
    一）（二）部分及事實欄三部分】，並自願接受裁判之事實
    ，業據被告於警詢中供明在卷，且被害人己○○○在被告自
    首犯罪前並未報警處理，此有卷附被告九十六年九月二日警
    詢筆錄及己○○○九十六年九月三日警詢筆錄各一份可參；
    被告所犯如附表所示竊盜犯行【即事實欄二之（一）部分】
    ，於犯罪未被發覺前，即向彰化縣警察局和美分局員警自動
    供出一節，業據證人即警員丙○○、戊○○於本院審理時證
    述明確，雖當時警員係因銀樓負責人主動出示金飾買入登記
    簿，而懷疑被告金飾來源，惟單憑金飾買入登記簿無法逕查
    出如附表所示之各竊案情節，已據上開證人於本院審理時證
    述明確，核當時警員僅主觀上懷疑，無確切證據得合理懷疑
    被告犯行，是被告主動供出此部分犯行，仍符合自首之要件
    ，原審未及釐清，已有未洽；另被告上訴意旨主張事實欄二
    之（三）部分亦係自首而接受裁判云云，惟此部分犯行，警
    員係依據被害人辦公室之監視錄影，而發現被告涉有重嫌，
    此亦為上開證人於本院審理時證述明確，並不符合自首之要
    件；綜上，被告所犯事實欄二之（一）、（二）及事實欄三
    之犯行部分，均係對於未發覺之罪自首而接受裁判，爰依刑
    法第六十二條前段規定減輕其刑，並依法先加重後減輕之。
三、原判決認被告關於事實欄二之（一）犯行，罪證明確而予科
    刑，固非無見，惟此部分犯行，被告庚○○在未被有偵查犯
    罪職權之機關或公務員發覺前，即向警員自首而接受裁判，
    應依刑法第六十二條減輕其刑，原審未及審酌，自有未洽。
    被告上訴意旨亦執此指摘原判決不當，為有理由。原判決既
    有上述可議之處，自無可維持，應由本院將原判決關於被告
    如附表所示各竊盜部分【即事實二之（一）】及定應執行刑
    ，均撤銷改判。爰審酌被告素行不佳，前有毒品等多項前科
    紀錄，且其正值壯年、四肢俱健，竟不思努力賺取金錢營生
    ，淨想不勞而獲，又其甫獲減刑之寬典而得以提早出監，猶
    不思警惕改過向善，反在獲釋出監後未久即再犯罪，並於短
    暫時間內犯下上開多件竊盜、強盜或搶奪之犯行，被害對象
    亦有年邁老弱之長者，嚴重侵害社會治安及個人財產安全，
    復考量其智識程度、犯罪之動機、目的、手段及犯罪尚能坦
    承犯行、態度尚佳等一切情狀，分別量處如主文第二項所示
    之刑，以資儆懲。
四、又關於事實欄二之（二）、（三）與事實欄三、四部分之被
    告犯行，原審依據上述理由，適用刑法第二十八條、第三百
    二十條第一項、第三百二十五條第一項、第三百二十八條第
    一項、第六十二條前段、第四十七條第一項等規定，並審酌
    被告素行不佳，前有毒品等多項前科紀錄，且其正值壯年、
    四肢健全，竟不思努力工作賺取金錢營生，異想不勞而獲，
    又其甫獲減刑之寬典而得以提早出監，猶不思警惕改過向善
    ，反在獲釋出監後未久即屢再犯罪，並於短暫時間內犯下上
    開多件竊盜、強盜或搶奪之犯行，被害對象亦有年邁老弱之
    長者，嚴重危害社會治安及個人財產安全，復考量其智識程
    度、犯罪之動機、目的、手段及犯罪尚能坦承犯行、態度尚
    佳等一切情狀，分別量處被告有期徒刑三月、五月、四年六
    月、十月、十月。並敘明扣案之拖鞋一雙，於被告強盜己○○○時僅供被告為一般穿著所用，尚難認係供被告為強盜犯
    罪所用之物，且復查無其他積極證據足以證明該拖鞋一雙與
    被告本件所犯竊盜、強盜或搶奪案件有何關連，爰不併予宣
    告沒收。核其認事用法俱無不當，量刑亦稱允洽，被告上訴
    意旨主張事實欄二之（三）部分符合自首要件應減輕其刑，
    事實欄三部分並未使被害人達於不能抗拒之程度而非成立強
    盜罪，事實欄二之（二）、四部分量刑過重云云而指摘原判
    決不當，惟查：事實欄二之（三）部分不符合自首要件，已
    如前述；事實欄三部分確已使被害人達到不能抗拒強取財物
    之程度且已審酌其自首而減輕其刑，均詳如前述，被告此部
    分上訴並無理由。況按刑之量定，係實體法上賦予法院得自
    由裁量之事項，倘其未逾越法律所規定之範圍，又未明顯違
    背正義，即不得任意指摘為違法。本件原審量刑時，已依刑
    法第五十七條之規定審酌被告之上開一切情狀，而量處罪刑
    ，經核原審並未逾越法律所規定之範圍，又無明顯違背正義
    ，被告此部分上訴自非有理由，均應予駁回。又被告撤銷改
    判及駁回上訴部分，由本院依刑法第五十一條第五款之規定
    定其應執行刑。
據上論斷，應依刑事訴訟法第368條、第369條第1項前段、第364
條、第299條第1 項前段，刑法第320條第1項、第47條第1項、第
62條前段、第51條第5款，刑法施行法第1條之1第1項、第2項前
段，判決如主文。
本案經檢察官乙○○到庭執行職務。
中    華    民    國    97    年    4     月    30    日
            刑事第七庭    審判長法  官  林  榮  龍
                                法  官  江  錫  麟
                                法  官  張  惠  立
上列正本證明與原本無異。
竊盜部分不得上訴。
搶奪、強盜部分得上訴。
如不服本判決應於收受送達後十日內向本院提出上訴書狀，其未
敘述上訴之理由者並得於提起上訴後十日內向本院補提理由書 (
均須按他造當事人之人數附繕本)。
                                書記官  林  育  德
中    華    民    國    97    年    5     月     1   日
附錄：本案論罪科刑法條全文
中華民國刑法第320條
（普通竊盜罪、竊佔罪）
意圖為自己或第三人不法之所有，而竊取他人之動產者，為竊盜
罪，處 5 年以下有期徒刑、拘役或 5 百元以下罰金。
意圖為自己或第三人不法之利益，而竊佔他人之不動產者，依前
項之規定處斷。
前二項之未遂犯罰之。
中華民國刑法第325條
（普通搶奪罪）
意圖為自己或第三人不法之所有，而搶奪他人之動產者，處 6 月
以上 5 年以下有期徒刑。
因而致人於死者，處無期徒刑或 7 年以上有期徒刑，致重傷者，
處 3 年以上 10 年以下有期徒刑。
第 1 項之未遂犯罰之。
中華民國刑法第328條
（普通強盜罪）
意圖為自己或第三人不法之所有，以強暴、脅迫、藥劑、催眠術
或他法，至使不能抗拒，而取他人之物或使其交付者，為強盜罪
，處 5 年以上有期徒刑。
以前項方法得財產上不法之利益或使第三人得之者，亦同。
犯強盜罪因而致人於死者，處死刑、無期徒刑或 10 年以上有期
徒刑；致重傷者，處無期徒刑或 7 年以上有期徒刑。
第 1 項及第 2 項之未遂犯罰之。
預備犯強盜罪者，處 1 年以下有期徒刑、拘役或 3 千元以下罰
金。
附表：（各竊盜罪均自首）
┌──┬─────┬────────┬────────┬───┬─────┬─────┐
│編號│時  間    │ 地   點        │ 方  式         │被害人│ 竊得財物 │所處罪刑  │
├──┼─────┼────────┼────────┼───┼─────┼─────┤
│ 一 │96年8月5日│彰化縣伸港鄉定興│因其住處3 樓與黃│丑○  │金牌6塊   │庚○○竊盜│
│    │上午9時許 │村定興路33巷5 弄│昔住處3 樓相通，│      │(約5000元)│，累犯，應│
│    │          │5號3 樓神明廳   │其見丑○住處3 樓│      │          │處有期徒刑│
│    │          │                │之門未上鎖，即開│      │          │參月。    │
│    │          │                │門進入並徒手竊取│      │          │          │
│    │          │                │財物。          │      │          │          │
├──┼─────┼────────┼────────┼───┼─────┼─────┤
│ 二 │96年8月7日│臺中縣龍井鄉某處│見大門未上鎖，即│不詳  │金牌4塊   │庚○○竊盜│
│    │下午3 時許│住宅神明廳      │開門進入並徒手竊│      │          │，累犯，應│
│    │          │                │取財物。        │      │          │處有期徒刑│
│    │          │                │                │      │          │參月。    │
├──┼─────┼────────┼────────┼───┼─────┼─────┤
│ 三 │96年8 月14│彰化縣彰化市中華│見自小客車車門未│不詳  │金戒指1 個│庚○○竊盜│
│    │日上午10時│路234號所停放某 │上鎖，即開啟車門│      │、金項鍊1 │，累犯，應│
│    │許        │不詳自小客車內  │進入並徒手竊取財│      │條        │處有期徒刑│
│    │          │                │物。            │      │          │參月。    │
├──┼─────┼────────┼────────┼───┼─────┼─────┤
│ 四 │96年8月15 │彰化縣彰化市三民│在自助餐店開放時│寅○○│金牌1塊   │庚○○竊盜│
│    │日上午11時│路273號自助餐店 │間進入店內，並趁│      │(約1500元)│，累犯，應│
│    │許        │                │店員均在廚房之際│      │          │處有期徒刑│
│    │          │                │，徒手竊取財物。│      │          │參月。    │
├──┼─────┼────────┼────────┼───┼─────┼─────┤
│ 五 │96年8 月15│彰化縣和美鎮晉北│見大門未上鎖，即│壬○○│金牌1塊   │庚○○竊盜│
│    │日下午4 時│路439號神明廳   │開門進入並徒手竊│      │(約1000元)│，累犯，應│
│    │許        │                │取財物。        │      │          │處有期徒刑│
│    │          │                │                │      │          │參月。    │
├──┼─────┼────────┼────────┼───┼─────┼─────┤
│ 六 │96年8 月16│不詳            │徒手竊取財物。  │不詳  │金牌2塊   │庚○○竊盜│
│    │日某時    │                │                │      │          │，累犯，應│
│    │          │                │                │      │          │處有期徒刑│
│    │          │                │                │      │          │參月。    │
├──┼─────┼────────┼────────┼───┼─────┼─────┤
│ 七 │96年8月20 │不詳            │徒手竊取財物。  │不詳  │金牌1塊   │庚○○竊盜│
│    │日某時    │                │                │      │          │，累犯，應│
│    │          │                │                │      │          │處有期徒刑│
│    │          │                │                │      │          │參月。    │
├──┼─────┼────────┼────────┼───┼─────┼─────┤
│ 八 │96年8月22 │彰化縣鹿港鎮崙尾│徒手竊取財物。  │子○○│金牌2塊   │庚○○竊盜│
│    │日上午9 時│村福德祠        │                │管理員│(約1600元)│，累犯，應│
│    │許        │                │                │      │          │處有期徒刑│
│    │          │                │                │      │          │參月。    │
├──┼─────┼────────┼────────┼───┼─────┼─────┤
│ 九 │96年8月23 │彰化縣線西鄉寓埔│大門未上鎖，即開│丁○○│金牌2塊   │庚○○竊盜│
│    │日下午2 時│路28號神明廳    │門進入並徒手竊取│      │(4千餘元) │，累犯，應│
│    │許        │                │財物。          │      │          │處有期徒刑│
│    │          │                │                │      │          │參月。    │
├──┼─────┼────────┼────────┼───┼─────┼─────┤
│ 十 │96年8月24 │彰化縣和美鎮西興│大門未上鎖，即開│辰  ○│金牌5塊   │庚○○竊盜│
│    │日下午4 時│路75巷16號神明廳│門進入並徒手竊取│      │(約4000元)│，累犯，應│
│    │許        │                │財物。          │      │          │處有期徒刑│
│    │          │                │                │      │          │參月。    │
└──┴─────┴────────┴────────┴───┴─────┴─────┘


司法院資訊處製作；財團法人民間司法改革基金會備份。
